【裁判字號】    98,易,70
【裁判日期】    980430
【裁判案由】    竊盜
【裁判全文】
臺灣雲林地方法院刑事判決
公  訴  人  臺灣雲林地方法院檢察署檢察官
被      告  丙○○
上列被告因竊盜案件，經檢察官提起公訴（97年度偵字第6203號
、98年度偵字1813號）暨追加起訴（98年度偵字第999 號），本
院於準備程序進行中，因被告就被訴事實為有罪之陳述，經告知
簡式審判程序意旨，並聽取公訴人及被告意見後，本院裁定依簡
式審判程序審理，判決如下：
    主  文
丙○○共同攜帶兇器竊盜，處有期徒刑柒月，扣案之鐮刀壹支沒
收之；又攜帶兇器竊盜，處有期徒刑柒月，扣案之鐮刀壹支沒收
之；又共同攜帶兇器竊盜，處有期徒刑柒月，扣案之鐮刀壹支沒
收之。應執行有期徒刑壹年陸月，扣案之鐮刀共支均沒收之。
    事  實
一、丙○○與甲○○（本院另行審結）共同意圖為自己不法之所
    有，於民國97年12月4 日上午10時30分許，共乘甲○○所有
    之車牌號碼MLO-576 號重型機車，攜帶甲○○所有對人之生
    命、身體安全構成威脅，客觀上具危險性之鐮刀1 支，前往
    雲林縣西螺鎮中和里大橋新村7 號旁農地，由丙○○在旁把
    風，甲○○則持上開鐮刀割取丁○○所有之肉豆藤根（扁豆
    樹藤）1 把而竊取之，得手後，將之堆置在旁未及載離，即
    遭丁○○、何忠勳發現而報警查獲，並扣得上揭鐮刀1 支。
二、丙○○意圖為自己不法之所有，於98年2 月18日下午2 時30
    分許，騎乘腳踏車並攜帶其所有對人之生命、身體安全構成
    威脅，客觀上具危險性之鐮刀1 支，前往在雲林縣虎尾鎮北
    溪里北溪38號前空地，持上開鐮刀割取林張粉種植在該土地
    上之肉豆藤根1 把（約重3.5 公斤）而竊取之，得手後，將
    之堆置在旁未及載離，即遭林張粉發現而報警查獲，並扣得
    上揭鐮刀1 支。
三、丙○○與甲○○（本院另行審結）共同意圖為自己不法之所
    有，於98年4 月8 日下午2 時許，共乘甲○○所有之車牌號
    碼MLO-576 號重型機車，攜帶丙○○、甲○○所有對人之生
    命、身體安全構成威脅，客觀上均具危險性之鐮刀2 支（紅
    色握柄為丙○○所有、黑色握柄為甲○○所有），前往雲林
    縣褒忠鄉○○段37號菜園，各持其所有之前揭鐮刀割取曾景
    所有之肉豆藤根重約60公斤而竊取之，得手後未及載離，即
    遭曾景發現而報警查獲，並扣得甲○○所有之上開黑色握柄
    鐮刀1 支。
四、案經雲林縣警察局虎尾分局、台西分局報告臺灣雲林地方法
    院檢察署檢察官偵查起訴。
    理  由
一、本案被告丙○○所犯係死刑、無期徒刑、最輕本刑為3 年以
    上有期徒刑以外之罪，其於準備程序就前揭被訴事實均為有
    罪之陳述，經告知簡式審判程序之旨，並聽取其與公訴人之
    意見後，本院認無不得或不宜改依簡式審判程序進行之情，
    爰依刑事訴訟法第273 條之1 第1 項、第284 條之1 規定，
    裁定進行簡式審判程序。
二、上揭犯罪事實，業據被告丙○○於本院審理時均坦承不諱，
    核與甲○○於警詢、偵查中供述之情節一致，並與證人丁○○、何忠勳、林張粉、曾景於警詢中證述之情節相符，復有
    贓物認領保管單3 紙及現場照片在卷可稽，另有鐮刀3 支扣
    案可佐，足認被告前開自白與事實相符，堪可採為認定其犯
    罪之證據。綜上所述，本案事證明確，被告犯行應可認定，
    應予依法論科。
三、論罪科刑之理由：
  (一)按刑法第321 條第1 項第3 款之攜帶兇器竊盜罪，係以行為
    人攜帶兇器竊盜為其加重條件，此所謂兇器，其種類並無限
    制，凡客觀上足對人之生命、身體、安全構成威脅，具有危
    險性之兇器均屬之（最高法院79年臺上字第5253號判例參照
    ）。查扣案之鐮刀1 支（97年保管字第1832號）為黑色塑膠
    把柄，長約21公分，前端為鋸齒狀、鐵製刀片，長約12公分
    。另扣案之鐮刀1 支（98年保管字第167 號）為紅色塑膠把
    柄，長約21.5公分，前端為鋸齒狀、鐵製刀片，長約12.5公
    分。再扣案之鐮刀1 支（98年保管字第366 號）亦為黑色塑
    膠把柄，長約21公分，前端為鋸齒狀、鐵製刀片，長約12公
    分，業經本院勘驗明確，參以該等鐮刀均可割取豆藤，足認
    質地堅硬，依社會一般觀念均足以對人之生命、身體安全構
    成威脅，在客觀上顯然具有危險性，應屬兇器。
  (二)核被告3 次持鐮刀割取肉豆藤根之所為，均係犯刑法第321
    條第1 項第3 款之攜帶兇器加重竊盜罪。
  (三)被告就犯罪事實一、三部分之竊盜犯行，與甲○○各有犯意
    之聯絡及行為之分擔，均為共同正犯。
  (四)被告所犯上開3 次加重竊盜犯行，犯意各別，應分論併罰。
  (五)本院審酌被告現年54歲，竊取他人財物，無視法紀，尊重他
    人財產權觀念薄弱，亦影響社會治安，且於97年12月4 日遭
    警查獲後，旋又於98年2 月、4 月間再為加重竊盜犯行，顯
    見其毫無警惕之心，惟念其犯後自警詢、偵查中迄本院審理
    時均坦承犯行，態度尚稱良好，所竊取之財物為肉豆藤根，
    ，均由被害人領回，並為國小肄業之教育程度，智識不高等
    一切情狀，各量處如主文所示之刑，並定其應執行之刑。
四、扣案之鐮刀共3 支，其中2 支為甲○○所有（事實一、三部
    分），另1 支為被告所有，均分別供其等竊取肉豆藤根所用
    之物，業據其等供述在卷，在共犯責任範圍內，併依刑法第
    38條第1 項第2 款規定，均予以宣告沒收之。至被告所有供
    竊取曾景所有肉豆藤根之紅色握柄鐮刀1 支，並未扣案，被
    告辯稱業已丟棄，亦無證據足資證明尚存，為免將來執行之
    困難，爰不為沒收之諭知，附此敘明。
據上論斷，依應刑事訴訟法第273 條之1 第1 項、第299 條第1
項前段，刑法第28條、第321 條第1 項第3 款、第51條第5 款、
第38條第1 項第2 款，判決如主文。
本案經檢察官乙○○到庭執行職務。
中    華    民    國    98    年    4     月    30    日
                  刑事第五庭    法  官  曾鴻文
以上正本證明與原本無異。
如不服本判決應於收受判決後10日內向本院提出上訴書狀，並應
敘述具體理由；其未敘述上訴理由者，應於上訴期間屆滿後20日
內向本院補提理由書（均須按他造當事人之人數附繕本）。「切
勿逕送上級法院」。
                                書記官  顏錦清
中    華    民    國    98    年    4     月    30    日
附錄本判決論罪科刑法條全文：
刑法第321條第1項
犯竊盜罪而有左列情形之一者，處6 月以上、5 年以下有期徒刑
：
一  於夜間侵入住宅或有人居住之建築物、船艦或隱匿其內而犯
    之者。
二  毀越門扇、牆垣或其他安全設備而犯之者。
三  攜帶兇器而犯之者。
四  結夥三人以上而犯之者。
五  乘火災、水災或其他災害之際而犯之者。
六  在車站或埠頭而犯之者。


司法院資訊處製作；財團法人民間司法改革基金會備份。
